【裁判字號】    98,訴,1099
【裁判日期】    981119
【裁判案由】    違反毒品危害防制條例
【裁判全文】
臺灣屏東地方法院刑事判決              98年度訴字第1099號
公  訴  人  臺灣屏東地方法院檢察署檢察官
被      告  甲○○
                    （現另案在臺灣屏東監獄執行）
上列被告因違反毒品危害防制條例案件，經檢察官提起公訴（98
年度毒偵字第717 號），被告於準備程序期日就被訴事實為有罪
之陳述，本院合議庭裁定由受命法官獨任進行簡式審判程序，判
決如下：
    主  文
甲○○施用第二級毒品，處有期徒刑伍月，扣案如附表編號一所
示之第二級毒品甲基安非他命包連同包裝袋及附表編號三所示
之殘留第二級毒品甲基安非他命之玻璃球管壹支均沒收銷燬之；
又施用第一級毒品，處有期徒刑壹年貳月，扣案如附表編號二所
示之第一級毒品海洛因柒包連同包裝袋均沒收銷燬之。應執行有
期徒刑壹年伍月，扣案如附表編號一所示之第二級毒品甲基安非
他命包連同包裝袋、附表編號二所示之第一級毒品海洛因柒包
連同包裝袋及附表編號三所示之殘留第二級毒品甲基安非他命之
玻璃球管壹支均沒收銷燬之。
    事  實
一、甲○○前因犯施用毒品案件，經本院94年度毒聲字第610 號
    裁定送勒戒處所觀察勒戒後，認有繼續施用毒品之傾向，由
    本院以94年度毒聲字第684 號裁定令入強制戒治處所施以強
    制戒治，於民國95年11月10日執行完畢釋放出所，並由臺灣
    屏東地方法院檢察署檢察官以96年度戒毒偵字第30號為不起
    訴處分。
二、詎甲○○仍不知戒除毒癮，竟基於施用第二級毒品甲基安非
    他命、第一級毒品海洛因之犯意，先於98年4 月28日22時許
    ，在其位在屏東縣高樹鄉○○村○○○路旁之工寮處，以將
    甲基安非他命置入其所有玻璃球管內點火燒烤後吸食其煙霧
    之方式，施用第二級毒品甲基安非他命1 次；又於同年月29
    日9 時30分許，在上開地點，以將海洛因置入注射針筒內加
    水稀釋後持以注射手臂之方式，施用第一級毒品海洛因1 次
    。嗣於同日上午10時10分許，經警於上開地點察見其所著衣
    物右手手臂處染有血跡而查獲，並當場扣得甲○○如附表所
    示之物，復經其同意採尿送驗，因其尿液檢出嗎啡及甲基安
    非他命陽性反應，而悉上情。
三、案經屏東縣政府警察局里港分局報請臺灣屏東地方法院檢察
    署檢察官偵查起訴。
    理  由
一、按本件被告甲○○所犯為死刑、無期徒刑、最輕本刑3 年以
    上有期徒刑以外之罪，亦非屬高等法院管轄之第一審案件，
    其於準備程序進行中，先就被訴事實為有罪之陳述，經告知
    簡式審判程序之旨，並聽取檢察官、被告之意見後，本院合
    議庭依刑事訴訟法第273 條之1 第1 項裁定進行簡式審判程
    序，是本案之證據調查，依同法第273 條之2 規定，不受同
    法第159 條第1 項、第161 條之2 、第161 條之3 、第163
    條之1 ，及第164 條至第170 條所規定證據能力認定及調查
    方式之限制，合先敘明。
二、上揭事實，業據被告甲○○於本院審理時均坦承不諱，並有
    如附表所示第二級毒品甲基安非他命3 包、第一級毒品海洛
    因7 包及玻璃球管1 支扣案可稽。而被告本次於警局所採之
    尿液經送臺灣檢驗科技股份有限公司以「酵素免疫分析法」
    初篩及「氣相層析/ 質譜儀法」複驗結果，確呈嗎啡及甲基
    安非他命陽性反應，有該公司98年5 月15日所出具之濫用藥
    物尿液檢驗報告1 紙（見偵卷第26頁）及屏東縣政府警察局
    里港分局毒品案件涉嫌人尿液採證編號姓名對照表1 紙（見
    警卷第23頁）在卷可佐。此外，復有屏東縣政府警察局里港
    分局搜索扣押筆錄1 份、扣押物品目錄表1 紙（以上見警卷
    第15-18 頁）、查獲現場照片8 張（見警卷第24-27 頁）、
    查獲施用毒品案件報告表1 紙（見警卷第34頁）及偵查報告
    1 紙（見本院卷第21頁）附卷足憑。是被告上開任意性自白
    堪認與客觀真實相符，可以採信。又被告如事實欄第一部分
    所載，前因犯施用毒品案件，經本院94年度毒聲字第610 號
    裁定送勒戒處所觀察勒戒後，認有繼續施用毒品之傾向，由
    本院以94年度毒聲字第684 號裁定令入強制戒治處所施以強
    制戒治，於95年11月10日執行完畢釋放出所乙情，有臺灣高
    等法院被告前案紀錄表1 份附卷可徵。故被告於上開強制戒
    治執行完畢後，5 年內再犯本件施用第二級、第一級毒品罪
    事證明確，自應依法論科。
三、查甲基安非他命及海洛因分屬毒品危害防制條例第2 條第2
    項第2 款、第1 款所規定之第二級、第一級毒品，故核被告
    先後所為，分別係犯毒品危害防制條例第10條第2 項、第1
    項之施用第二級、第一級毒品罪。被告非法持有第二級毒品
    甲基安非他命及第一級毒品海洛因之低度行為，已為其進而
    施用之高度行為所吸收，故均不另論罪。被告所犯上開2 罪
    間，其犯意各別、行為互殊，應予分論併罰。爰審酌被告身
    體健全，卻不知潔身自愛而沾惹毒品，又前曾因犯施用毒品
    案件，經觀察、勒戒及強制戒治後，再犯本件之罪，足見其
    毫無悔意，戒癮之意志力甚為薄弱，且查獲之毒品非微，亦
    有害於社會秩序之維護，實不宜寬貸，另念及其施用毒品之
    犯行，在本質上乃屬戕害自身身心健康之行為，且能坦承犯
    行，犯罪後之態度良好暨其智識程度、生活狀況等一切情狀
    ，就其所犯分別量處如主文所示之刑，並合併定其應執行之
    刑，以資儆懲。公訴人雖於本院審理時就被告上開所犯施用
    第一級毒品部分犯行具體求刑有期徒刑1 年4 月，惟本院認
    就此部分量處如主文所示之刑為當，公訴人之求刑核屬過重
    ，附此敘明。查扣案如附表所示之物，均為被告所有，而其
    中編號一之甲基安非他命3 包及編號三之玻璃球管1 支，係
    於其本件施用第二級毒品犯行相關；編號二之海洛因7 包亦
    與其本件施用第一級毒品海洛因犯行有涉等情，業經被告於
    本院審理時坦認無訛（見本院審判筆錄第5 頁）。是附表編
    號一及編號二之甲基安非他命3 包、海洛因7 包，自應依毒
    品危害防制條例第18條第1 項前段之規定，宣告沒收銷燬之
    ；而包裝毒品所用之包裝袋，因包裝毒品之故，均會有極微
    量毒品殘留而無法與毒品完全析離，亦應一併視為本件查獲
    之第二級毒品甲基安非他命及第一級毒品海洛因，同依上開
    規定均宣告沒收銷燬之，另鑑驗耗損之毒品因已滅失，自無
    庸宣告沒收銷燬。再附表編號三之玻璃球管1 支，因供被告
    施用第二級毒品甲基安非他命之故，而遭甲基安非他命沾附
    其上不可分離，亦視為本件查獲之第二級毒品甲基安非他命
    ，並依上開規定諭知沒收銷燬之。
據上論斷，應依刑事訴訟法第273 條之1 第1 項、第299 條第1
項前段，毒品危害防制條例第10條第1 項、第2 項、第18條第1
項前段，刑法第11條、第51條第5 款，判決如主文。
本案經檢察官任亭到庭執行職務
中    華    民    國    98    年    11    月    19    日
                  刑事第五庭    法  官  程士傑
以上正本證明與原本無異。
如不服本判決應於收受判決後10日內向本院提出上訴書狀，並應
敘述具體理由；其未敘述上訴理由者，應於上訴期間屆滿後20日
內向本院補提理由書（均須按他造當事人之人數附繕本）「切勿
逕送上級法院」。
中    華    民    國    98    年    11    月    19    日
                                書記官  孫秀桃
附錄論罪科刑法條：
毒品危害防制條例第10條
施用第一級毒品者，處 6 月以上 5 年以下有期徒刑。
施用第二級毒品者，處 3 年以下有期徒刑。
附表：
 ┌──┬───────────┬───────────┐
 │編號│    物品及數量        │      檢驗報告        │
 ├──┼───────────┼───────────┤
 │ 一 │第二級毒品甲基安非他命│高雄高雄醫學大學附設中│
 │    │3 包（驗後淨重分別為：│和紀念醫院98年10月23日│
 │    │0.16公克、0.063 公克及│所出具編號分別為9810-1│
 │    │0.021公克）           │58號、0000-000號及9810│
 │    │                      │-160號之檢驗報告3 紙（│
 │    │                      │見本院卷第22-24 頁）  │
 ├──┼───────────┼───────────┤
 │ 二 │第一級毒品海洛因7 包（│法務部調查局濫用藥物實│
 │    │合計淨重：0.46公克）  │驗室98年6 月17日調科壹│
 │    │                      │字第09823017290 號鑑定│
 │    │                      │書1紙（見偵卷第25頁） │
 ├──┼───────────┼───────────┤
 │ 三 │殘留第二級毒品甲基安非│高雄高雄醫學大學附設中│
 │    │他命之玻璃球管1支     │和紀念醫院98年10月23日│
 │    │                      │所出具編號為0000-000號│
 │    │                      │之檢驗報告1 紙（見本院│
 │    │                      │卷第25頁）            │
 └──┴───────────┴───────────┘


司法院資訊處製作；財團法人民間司法改革基金會備份。
